【裁判字號】    97,訴,1624
【裁判日期】    971113
【裁判案由】    毒品危害防制條例
【裁判全文】
臺灣基隆地方法院宣示判決筆錄          97年度訴字第1624號
公  訴  人  臺灣基隆地方法院檢察署檢察官
被      告  丁○○
                    現於臺灣基隆監獄
指定辯護人  本院公設辯護人  丙○○
上列被告因毒品危害防制條例案件，於中華民國97年11月13日上
午11時30分，在本院第三法庭宣示判決，出席人員如下：
    法      官  陳伯厚
    檢  察  官  甲○○
    書  記  官  黃士元
    通      譯  高英哲
法官起立朗讀判決主文、犯罪事實要旨、處罰條文、附記事項，
及告以上訴限制、期間並提出上訴狀之法院，且諭知記載其內容
：
一、主  文：
    丁○○施用第一級毒品，累犯，處有期徒刑捌月；又施用第
    一級毒品，累犯，處有期徒刑捌月。應執行有期徒刑一年。
二、犯罪事實要旨：
    如起訴書所載，並補充下列事項：
    被告係於97年7 月27日晚上，在其安一路之住所，以注射針
    筒施打海洛因。另於97年8 月17日晚上，在其安一路之住所
    ，以注射針筒施打海洛因。
三、處罰條文：
    毒品危害防制條例第10條第1項、刑法第11條、第47條第1項
    、第51條第5款。
四、附記事項：
    無。
五、協商判決除有刑事訴訟法第454條之4第1項第1款於本訊問程
    序終結前，被告撤銷協商合意或檢察官撤回協商聲請者；第
    2款被告協商之意思非出於自由意志者；第4款被告所犯之罪
    非第455條之2第1項所定得以協商判決者；第6款被告有其他
    較重之裁判上一罪之犯罪事實者；第七款法院認應諭知免刑
    或免訴、不受理者情形之一，及違反同條第2項「法院應於
    協商合意範圍內為判決；法院為協商判決所科之刑，以宣告
    緩刑或2年以下有期徒刑、拘役或罰金為限」之規定者外，
    不得上訴。
六、如不服本件判決，得自收受判決送達之日起10日內，向本院
    提出上訴書狀，上訴於第二審法院。
中    華    民    國    97    年    11    月    13    日
                  臺灣基隆地方法院刑事第二庭
                      書  記  官  黃士元
                      法      官  陳伯厚
以上正本證明與原本無異。
本判決除有刑事訴訟法第455條之4第1項第1款、第2款、第4款、
第6款、第7款所定情形之一，或違反同條第2項規定者外，不得
上訴。
如有前揭除外情形，對於本件判決如有不服，應於收受本判決後
10日內向本院提出上訴書狀，其未敘述上訴理由者，並得於提起
上訴後10日內向本院補提理由書狀（均須按他造當事人之人數附
繕本）「切勿逕送上級法院」。
中    華    民    國    97    年    11    月    13    日
                      書  記  官  黃士元
附件：
臺灣基隆地方法院檢察署檢察官起訴書
                                    97年度毒偵字第2226號
                                    97年度毒偵字第2294號
    被      告  丁○○  男  40歲（民國○○年○○月○日生）
                        住基隆市○○區○○路100巷200號3
                        樓
                        國民身分證統一編號：Ｚ000000000號
上列被告因違反毒品危害防制條例案件，業經偵查終結，認應提
起公訴，茲敘述犯罪事實及證據並所犯法條如下：
        犯罪事實
一、丁○○前因施用毒品案件，經觀察、勒戒後，認無繼續施用
    毒品之傾向，由本署檢察官於民國89年5 月18日，以89年度
    毒偵字第919 號為不起訴處分確定。復因施用第一、二級毒
    品案件，經觀察、勒戒後認有繼續施用毒品之傾向而送強制
    戒治（於90年12月13日停止戒治付保護管束，91年5月22日
    管束期滿執行完畢），並經本署檢察官提起公訴，經臺灣基
    隆地方法院於90年6月22日以90年度訴字第323號判決分別判
    處有期徒刑10月、6 月，應執行有期徒刑1年2月確定。又因
    施用第一級毒品案件，經同法院於91年8 月30日以91年度訴
    字第386號判決判處有期徒刑7月確定。上述二案件接續執行
    ，於92年10月16日縮短刑期假釋出監，於93年1月24日假釋
    期滿視為執行完畢。再因施用第一級毒品案，經同法院於以
    94年度訴字第361號判決判處有期徒刑8月確定，甫於95年4
    月11日縮短刑期執行完畢。復因施用第一級毒品案，經同法
    院於以96年度訴字第23號判決判處有期徒刑7月確定，另經
    同法院96年聲減字第968號裁定應執行有期徒刑3月15日，於
    96年9月10日易科罰金執行完畢。
二、詎其仍未戒除毒癮，各基於施用第一級毒品海洛因之犯意，
    先後於下列時間、地點非法施用毒品：
  (一)於97年7月29日上午9時40分採尿前24小時內之某時，在不詳
    地點，以不詳方式，非法施用第一級毒品海洛因1 次；嗣於
    同日經本署觀護人室依法通知丁○○採尿送驗，結果呈鴉片
    類陽性反應，而查悉上情。
  (二)於97年8月19日下午2時25分採尿前24小時內之某時，在不詳
    地點，以不詳方式，非法施用第一級毒品海洛因1 次；嗣於
    同日經本署觀護人室依法通知丁○○採尿送驗，結果呈鴉片
    類陽性反應，而查悉上情。
三、案經本署觀護人室簽請偵辦。
        證據並所犯法條
一、證據清單及待證事實
   ┌──┬─────────┬────────────┐
   │編號│  證 據 名 稱     │     待  證  事  實     │
   ├──┼─────────┼────────────┤
   │ 一 │臺灣檢驗科技股份有│被告丁○○97年7月29日上 │
   │    │限公司於97年8月7日│午9時10分所採之尿液送檢 │
   │    │出具之濫用藥物檢驗│驗結果，呈海洛因之代謝物│
   │    │報告及本署受保護管│嗎啡陽性反應及安非他命陽│
   │    │束人尿液檢體監管紀│性反應之事實            │
   │    │錄表各乙紙        │                        │
   ├──┼─────────┼────────────┤
   │ 二 │臺灣檢驗科技股份有│被告丁○○97年8月19日14 │
   │    │限公司於97年9月2日│時25分所採之尿液送檢驗結│
   │    │出具之濫用藥物檢驗│果，呈海洛因之代謝物嗎啡│
   │    │報告及本署受保護管│陽性反應之事實          │
   │    │束人尿液檢體監管紀│                        │
   │    │錄表各乙紙        │                        │
   ├──┼─────────┼────────────┤
   │ 三 │刑案資料查註紀錄表│證明被告於上揭強制戒治執│
   │    │                  │行完畢釋放後5年內再犯施 │
   │    │                  │用毒品案件及本件構成累犯│
   │    │                  │之事實                  │
   └──┴─────────┴────────────┘
二、核被告所為，係違反毒品危害防制條例第10條第1 項之施用
    第一級毒品罪嫌。被告前後施用毒品，犯意個別，行為互異
    ，請分論併罰。又被告有如犯罪事實欄所載之論罪科刑執行
    情形，有刑案資料查註紀錄表在卷可稽，其於有期徒刑執行
    完畢後，5年以內故意再犯本件有期徒刑以上之罪，為累犯
    ，請依刑法第47條第1項之規定加重其刑。
三、依毒品危害防制條例第23條第2項、刑事訴訟法第251條第1
    項提起公訴。
     此  致
臺灣基隆地方法院
中    華    民    國    97    年    10    月    20    日
                              檢察官  乙  ○  ○
本件正本證明與原本無異
中    華    民    國    97    年    10    月    22    日
                              書記官  張  雅  
附錄所犯法條：
毒品危害防制條例第10條第1項
    施用第一級毒品者，處六月以上五年以下有期徒刑。
    施用第二級毒品者，處三年以下有期徒刑。


司法院資訊處製作；財團法人民間司法改革基金會備份。
